臺灣雲林地方法院刑事判決　　　　　　　　　　　　　九十三年度訴字第六三四號
　　公　訴　人　臺灣雲林地方法院檢察署檢察官
　　被　　　告　甲○○
右列被告因違反毒品危害防制條例案件，經檢察官提起公訴（九十三年度核退毒偵字
第一八號、毒偵字第九四一號），被告就被訴事實為有罪之陳述，經本院合議庭裁定
依簡式審判程序審理，本院判決如左：
    主  文
甲○○連續施用第一級毒品，處有期徒刑捌月；扣案之海洛因貳包（合計淨重伍點
公克）沒收銷燬之；扣案之鐵製小湯匙壹支、插管伍支，均沒收之。又連續施用第
二級毒品，處有期徒刑肆月；扣案之安非他命貳包（合計淨重壹點伍貳捌伍克；鑑餘
淨重壹點肆伍壹玖克）沒收銷燬之；扣案之吸食器壹個沒收之。應執行有期徒刑拾月
；扣案之海洛因貳包（合計淨重伍點公克）、安非他命貳包（合計淨重壹點伍貳
捌伍克；鑑餘淨重壹點肆伍壹玖克）沒收銷燬之；扣案之鐵製小湯匙壹支、插管伍支
、吸食器壹個，均沒收之。
    事  實
一、甲○○前因施用第一、二級毒品案件，經強制戒治執行完畢，於民國八十九年八
    月二十九日釋放，並由臺灣彰化地方法院檢察署檢察官於八十九年九月二十二日
    ，以八十九年度戒毒偵字第一０八０號、第一０八一號、第一０八二號、第一０
    八三號、第一０八四號、第一０八五號、第一０八六號不起訴處分確定。詎其仍
    不思悔改，於釋放後五年內，復基於概括犯意，自九十三年三月三日某時起至九
    十三年七月二十一日止，在台北市○○區○○里○○路三號四樓住處及所使用之
    車內等處，以將毒品海洛因摻入香菸中點火而吸食之方式，連續施用第一級毒品
    海洛因多次；並自九十三年三月三日某時起至九十三年七月二十日止，在台北市
    中山區○○里○○路三號四樓住處及所使用之車內等處，以將毒品安非他命置於
    鋁箔紙上，以火燒烤使之產生白色煙霧後吸食其煙之方式，連續施用第二級安非
    他命多次。嗣為警於九十三年三月三日十七時四十五分許，在雲林縣二崙鄉○○
    村○○路二十七之十二號查獲，扣得其所有供施用安非他命之吸食器一個，及於
    九十三年七月二十一日十三時三十分許，在雲林縣斗六市○○路與正心路口查獲
    ，扣得其所有之第一級毒品海洛因二包（合計淨重五．三三公克；空包裝重一．
    ０六公克）、第二級毒品安非他命二包（淨重一．五二八五克；鑑餘淨重一．四
    五一九克），及其所有供施用海洛因之鐵製小湯匙一支、插管五支等物。
二、案經彰化縣警察局及雲林縣警察局分別移送臺灣雲林地方法院檢察署檢察官偵查
    起訴。
    理  由
一、程序方面：
    本件被告甲○○所犯為死刑、無期徒刑、最輕本刑三年以上有期徒刑及高等法院
    管轄第一審案件以外之罪，並經被告於準備程序進行中，就前揭被訴事實為有罪
    之陳述，經法官告知簡式審判程序之旨，並聽取公訴人、被告之意見後，合議庭
    認為適宜，依刑事訴訟法第二百七十三條之一第一項之規定，裁定進行簡式審判
    程序。
二、認定犯罪事實所根據的證據及理由：
  (一)被告甲○○之自白。
  (二)彰化縣衛生局九十三年三月十五日煙毒尿液檢驗成績書、彰化縣警察局委託檢驗
    尿液代號與真實姓名對照認證單（九十三年三月三日採尿）、長榮大學毒物研究
    中心九十三年八月十六日之濫用藥物尿液檢驗報告（九十三年三月三日採尿）、
    雲林縣衛生局九十三年八月九日煙毒尿液檢驗成績書、雲林縣警察局刑警隊查獲
    毒品案件嫌犯尿液送檢真實姓名對照表（九十三年七月二十一日採尿）各一件。
    足以證明被告於九十三年三月三日、九十三年七月二十一日所採集之尿液呈甲基
    安非他命及嗎啡陽性反應。
  (三)法務部調查局九十三年九月七日調科壹字第一六０００二三六六號鑑定通知書一
    件。足以證明扣案白粉二包均含第一級毒品海洛因成分，合計淨重五．三三公克
    （空包裝重一．０六公克）。
  (四)國防部憲兵司令部刑事鑑識中心九十三年九月二日93宇鑑字第一一五一四號鑑驗
    通知書一件。足以證明扣案顆粒二包，合計淨重一．五二八五克（鑑餘淨重一．
    四五一九克）。
  (五)扣案之毒品海洛因二包（合計淨重五．三三公克；空包裝重一．０六公克）、第
    二級毒品安非他命二包（合計淨重一．五二八五克；鑑餘淨重一．四五一九克）
    、鐵製小湯匙一支、插管五支、吸食器一個。足以佐證被告確有施用第一級、第
    二級毒品之行為。
  (六)臺灣彰化地方法院檢察署檢察官八十九年度戒毒偵字第一０八０號、第一０八一
    號、第一０八二號、第一０八三號、第一０八四號、第一０八五號、第一０八六
    號不起訴處分書、臺灣雲林地方法院檢察署刑事資料查註紀錄表、全國施用毒品
    案件紀錄表、受觀察勒戒人毒品及前科紀錄簡列表、臺灣雲林地方法院被告院內
    索引紀錄表及臺灣高等法院被告全國前案紀錄表各一件。足以證明被告前因施用
    毒品，經強制戒治執行完畢後，五年內再犯上開連續施用第一級毒品，及連續施
    用第二級毒品之罪。
三、論罪科刑的理由：
  (一)按海洛因及安非他命分別為毒品危害防制條例第二條第二項第一款、第二款所定
    之第一級及第二級毒品，不得非法持有、施用。核被告甲○○所為，係犯毒品危
    害防制條例第十條第一項施用第一級毒品罪及同條第二項施用第二級毒品罪。
  (二)被告施用毒品而持有海洛因及安非他命之行為，為施用之高度行為所吸收，均不
    另論罪。
  (三)被告先後多次施用第一級毒品海洛因及第二級毒品安非他命之犯行，時間緊接，
    犯罪構成要件相同，顯係分別基於概括犯意反覆為之，為連續犯，均應依刑法第
    五十六條之規定論以一罪，並依法加重其刑。
  (四)被告所犯上開連續施用第一級毒品及連續施用第二級毒品二罪，犯意各別，罪名
    互異，應予分論併罰。
  (五)爰審酌被告正值青壯竟不思進取，前因施用毒品犯行經強制戒治執行完畢，猶不
    知警惕，再犯本件施用毒品之罪，亟待矯治，而施用毒品係屬自戕行為並未損害
    他人，及原從事珠寶鑑定工作，因一時好奇，後因事情不順遂而施用毒品，暨其
    於犯罪後深知悔悟，坦承犯行，犯罪後態度尚佳等一切情狀，分別量處如主文所
    示之刑，並合併定其應執行刑，以資儆懲。
  (六)扣案之白粉二包（合計淨重五．三三公克）及顆粒二包（合計淨重一．五二八五
    克；鑑餘淨重一．四五一九克），分別含有第一級毒品海洛因，及第二級毒品安
    非他命成分，各有法務部調查局九十三年九月七日調科壹字第一六０００二三六
    六號鑑定通知書，及國防部憲兵司令部刑事鑑識中心九十三年九月二日93宇鑑字
    第一一五一四號鑑驗通知書各一件可參，均應依毒品危害防制條例第十八條第一
    項之規定宣告沒收銷燬之。
  (七)而扣案之吸食器一個及鐵製小湯匙一支、插管五支，均為被告所有，且分別係供
    施用安非他命（指吸食器）及海洛因（鐵製小湯匙、插管）所用之物，業經其供
    明在卷，均應依刑法第三十八條第一項第二款之規定併予宣告沒收之。
四、適用之法律：
  (一)刑事訴訟法第二百七十三條之一第一項、第二百九十九條第一項前段。
  (二)毒品危害防制條例第十條第一項、第二項、第十八條第一項前段，刑法第十一條
    、第五十六條、第五十一條第五款、第三十八條第一項第二款。
本案經檢察官乙○○到庭執行職務。
中      華      民      國      九十四      年      一    月    二十五  日
                                         臺灣雲林地方法院刑事第四庭
                                             法  官  李  淑  惠
右正本證明與原本無異
如不服本判決，應於送達後十日內，向本院提出上訴狀。（須附繕本）
                                             書記官  徐  基 典
中      華      民      國      九十四      年      一    月    二十五  日
附錄論罪法條
毒品危害防制條例第十條
施用第一級毒品者，處六月以上五年以下有期徒刑。
施用第二級毒品者，處三年以下有期徒刑。
